---
title: "main_plot"
format: html
editor: visual
---

## ⭐️ 主要框架：

根据人口密度+poi密度：

### 一、北京城市更大：

a\. 小尺度（步行方面）（chapter 2）

1.  证据1: 北京vs上海，北京面积更大；娱乐场所数量更少、密度相差很大。

    -   娱乐场所，便利店咖啡酒吧分布图和密度

        -   [高德POI 01-1 购物消费、餐饮美食](#高德poi-01-1-购物消费餐饮美食)

        -   [高德POI 01-2 密度图](#高德poi-01-2-密度图)

    -   栅格图，横轴密度排序，纵轴密度

        -   [高德POI 01-4 栅格分布](#高德poi-01-4-栅格分布)

2.  证据2: 北京vs上海，北京公交地铁站的数量也少。

    -   [高德POI 02-2 公交地铁](#高德poi-02-2-公交地铁)

3.  证据3: 北京地铁1km范围内能到达的娱乐场所(咖啡酒吧电影院等)少。(doing

    -   [高德POI 02-1 生活服务](#高德poi-02-1-生活服务)

b\. 大尺度（驾驶）（chapter 2 & 3）

1.  证据1: 北京人口密度分布差异较大？，人们可能需要跨城出行，路会很（直线距离上的远）
    -   [人口密度01](#人口密度01)

    -   [人口密度03 百分比趋势线](#人口密度03-百分比趋势线)

    -   商业资源和人口分布的错配 [人口密度04 人口密度和商业资源的错配](#人口密度04-人口密度和商业资源的错配)
2.  证据2: 北京的主要场所分布在老城区四周，集中在东三环附近（宏观驾驶视角：可能导致绕路）
    -   [pending高德POI 01-3 只看高密度]
3.  证据3: 是否真的需要绕路，用数据证明（大小尺度）

### 二、北京社区更大

c\. 原因：

-   街区大 (pending

-   路网密度低（chapter 4）

    -   [poi路径抽样]

    -   [从中心到边缘路网密度](#从中心到边缘路网密度)

-   和其他城市的比较

    -   [4个城市对比，中心到边缘](#个城市对比中心到边缘)

    -   [4个城市对比](#个城市对比)

## setup

```{r setup, message=FALSE}
#| echo: false
knitr::opts_chunk$set(echo = TRUE)
#setwd("~/Documents/R/BeijingShanghai/")
knitr::opts_knit$set(root.dir = "~/Documents/R/BeijingShanghai")
source("~/Documents/R/BeijingShanghai/main/data_etl.R")
source("~/Documents/R/BeijingShanghai/main/_geom_flat_violin.R")
# https://r-tmap.github.io/tmap-book/index.html
library(tmap)
library(magrittr)
library(glue)
library(ggthemes)  # for a mapping theme
library(ggalt)  # for custom map projections
library(ggrepel)  # for annotations
#library(viridis)  # for nice colours
library(showtext)
## Add the font with the corresponding font faces
font_add("Canger", "/Library/Fonts/仓耳今楷01-W04.ttf")
font_families()

showtext_auto()  # 全局自动使用

```

## 0. 基础地图数据

```{r basemap, message=FALSE}
#| echo: false
map_base_bj <- tm_shape(bj_basemap2) +
  tm_rgb(alpha = .4)
map_base_sh <- tm_shape(sh_basemap2) +
  tm_rgb(alpha = .4)
# 环路
city_circle <-
  rbind(st_as_sf(data.frame(bj_circle, city = "北京")),
        st_as_sf(data.frame(sh_circle, city = "上海")))

# 城市范围
city_circle3 <-
  rbind(st_as_sf(data.frame(bj_circle3, city = "北京")),
        st_as_sf(data.frame(sh_circle3, city = "上海")))

# map_cirle <- tm_shape(city_circle) +
#   tm_borders(lwd = 2, lty = 'twodash') +
#   tm_facets(by = 'city')
# map_cirle3 <- tm_shape(city_circle3) +
#   tm_borders(alpha = 0) +
#   tm_facets(by = 'city')

# 城市排序
city_circle$city %<>% factor(levels = c("北京", "上海"))
city_circle3$city %<>% factor(levels = c("北京", "上海"))
pop_dt %<>%
  group_by(city) %>%
  arrange(city, -population) %>%
  mutate(city = factor(city, levels = c("北京", "上海")),
         pop_rank = 1:n()) %>%
           ungroup()
poi_points_geo$city %<>% factor(levels = c("北京", "上海"))
city_amap_sample_df$city %<>% factor(levels = c("北京", "上海"))
dis_route_by_car$city %<>% factor(levels = c("北京", "上海"))
dis_route_by_foot$city %<>% factor(levels = c("北京", "上海"))
city_str_lines$city %<>% factor(levels = c("北京", "上海"))
```

## 1. 城市范围

```{r city scope, message=FALSE}
#| echo: false
tmap_mode("plot")
name <- "Fig 1"
title <- ". 城区范围 (北京五环, 上海外环)"
tm <- tm_shape(bj_basemap2) +
  tm_rgb(alpha = 0.5) +
  tm_shape(sh_basemap2) +
  tm_rgb(alpha = 0.5) +
  tm_shape(city_circle) +
  tm_borders(lwd = 3, lty = 'twodash', col = "gray90") +
  tm_facets(by = 'city') +
  tm_shape(city_circle3) +
  tm_borders(alpha = 0) +
  tm_facets(by = 'city') +
  # tm_graticules(projection = 4326,
  #         n.x = 5,
  #         n.y = 5,
  #         labels.size = 1,
  #         lines = FALSE) +
  # tm_graticules() +
  tm_layout(
    fontfamily = 'Canger',
    main.title = glue('{name}{title}'),
    main.title.size = 2.5,
    main.title.position = 0,
    frame = T,
    panel.label.size = 2.5,
    legend.show = FALSE,
    bg.color = "black"
  )
print(tm)
tmap_save(
  tm,
  glue('plot/canger/{name}.png'),
  dpi = 300,
  width = 4000,
  height = 2500
)
```

## 2. POI点

### 高德POI 01-1 购物消费、餐饮美食 {#高德poi-01-1-购物消费餐饮美食}

```{r poi density, message=FALSE, warning= FALSE}
# 整体密度
poi_points_geo_consume <- poi_points_geo %>%
  filter(`大类` %in% c('购物消费', '餐饮美食', '休闲娱乐', '生活服务', '运动健身')) %>%
  mutate(`大类` =  factor(`大类`, levels = c('购物消费', '餐饮美食', '休闲娱乐', '生活服务', '运动健身')))

.bj_poi_geo_circle <- poi_points_geo_consume %>%
  st_intersection(bj_circle)
.sh_poi_geo_circle <- poi_points_geo_consume %>%
  st_intersection(sh_circle)
bj_area <- st_area(bj_circle)
sh_area <- st_area(sh_circle)

bj_poi_density <- (dim(.bj_poi_geo_circle)[1]) / as.numeric(bj_area/1000000)
sh_poi_density <- (dim(.sh_poi_geo_circle)[1]) / as.numeric(sh_area/1000000)

print(paste0(
  "北京市五环内消费娱乐场所密度: ",
      round(bj_poi_density, 0), "个/km\u00B2",
  "; ",
  "上海市外环内消费娱乐场所密度: ",
      round(sh_poi_density, 0), "个/km\u00B2"
))

.poi_density_text <- rbind(
  data.frame(
    bj_centre,
    poi_density = paste0(round(bj_poi_density, 0), " /km²"),
    city = "北京"
  ),
  data.frame(
    sh_centre,
    poi_density = paste0(round(sh_poi_density, 0), " /km²"),
    city = "上海"
  )
)  %>%
  mutate(city = factor(city, levels = c("北京", "上海"))) %>%
  st_as_sf()
```

```{r amap poi, message=FALSE}
name <- "Fig 2-1"
title <- ". 城区主要POI点 (消费娱乐等)"

pal <- c("#fb8072", "#8dd3c7", "#ffffb3", "#bebada", "#80b1d3")
lab <- c('购物消费', '餐饮美食', '休闲娱乐', '生活服务', '运动健身')

tmap_mode("plot")
tm <- 
  tm_shape(bj_basemap2) +
  tm_rgb(alpha = 0.2) +
  tm_shape(sh_basemap2) +
  tm_rgb(alpha = 0.2) +
  tm_shape(city_circle) +
  tm_borders(lwd = 3, lty = 'twodash', col = "gray60") +
  tm_facets(by = 'city') +
  tm_shape(city_circle3) +
  tm_borders(alpha = 0) +
  tm_facets(by = 'city') +
  tm_shape(poi_points_geo_consume) +
  tm_symbols(
    col = "大类",
    border.lwd = NA,
    alpha = .3,
    size = .005,
    palette = pal,
    legend.col.show = FALSE
  ) +
  tm_add_legend(type = "fill", 
                col = pal, 
                labels = lab,
                title = "POI点") +
  tm_facets(by = 'city') +
  tm_shape(.poi_density_text[which(.poi_density_text$city == "北京"),]) +
  tm_text("poi_density", col = "gray90", size = 2, 
          just = "bottom", xmod = 8,  ymod = -15, 
          fontfamily = "Times New Roman") +
  tm_shape(.poi_density_text[which(.poi_density_text$city == "上海"),]) +
  tm_text("poi_density", col = "gray90", size = 2, 
          just = "bottom", xmod = 10,  ymod = -12.2, 
          fontfamily = "Times New Roman") +
  tm_layout(
    fontfamily = 'Canger',
    main.title = glue('{name}{title}'),
    main.title.size = 2.5,
    main.title.position = 0,
    frame = T,
    panel.label.size = 3,
    #legend.show = TRUE,
    legend.title.size = 2,
    legend.text.size = 2,
    legend.outside = T,
    legend.outside.position = "right",
    legend.outside.size = .15,
    bg.color = "black"
  )
print(tm)
tmap_save(
  tm,
  glue('plot/canger/{name}.png'),
  dpi = 300,
  width = 4000,
  height = 2500
)
```

### POI 01-2 密度图 {#高德poi-01-2-密度图}

```{r poi density, message=FALSE, warning= FALSE}
## clean
.poi_points_geo_consume <- poi_points_geo_consume %>%
  dplyr::mutate(poi_id = 1:dim(poi_points_geo_consume)[1]) %>%
  dplyr::select(poi_id)
.poi_dt <- pop_dt %>%
  dplyr::mutate(poly_id = 1:dim(pop_dt)[1]) %>%
  dplyr::select(city, poly_id, population)
.freq <- st_intersection(x = .poi_points_geo_consume, y = .pop_dt ) %>%
  group_by(poly_id) %>%
  dplyr::summarise(poi_sum = n()) %>%
  ungroup() %>%
  st_drop_geometry()
.poi_dt %<>%
  left_join(.freq) %>%
  mutate(poi_sum = if_else(is.na(poi_sum), 0, poi_sum))
```

```{r population density, message=FALSE}
#| echo: false
name <- "Fig 2-2"
title <- ". 城区主要POI点密度图 (消费娱乐等)"

tmap_mode("plot")
tm <- tm_shape(bj_basemap2) +
  tm_rgb(alpha = 0.5) +
  tm_shape(sh_basemap2) +
  tm_rgb(alpha = 0.5) +
  tm_shape(city_circle) +
  tm_borders(lwd = 3, lty = 'twodash', col = "gray90") +
  tm_facets(by = 'city') +
  tm_shape(city_circle3) +
  tm_borders(alpha = 0) +
  tm_facets(by = 'city') +
  # poi
  tm_shape(.poi_dt) +
  tm_polygons(
    col = "poi_sum",
    style = "cont",
    alpha = .7,
    palette = "YlGn",
    title = "POI点数量",
    legend.is.portrait = TRUE
  ) +
  tm_shape(.poi_density_text[which(.poi_density_text$city == "北京"),]) +
  tm_text("poi_density", col = "gray90", size = 2, 
          just = "bottom", xmod = 8,  ymod = -15, 
          fontfamily = "Times New Roman") +
  tm_shape(.poi_density_text[which(.poi_density_text$city == "上海"),]) +
  tm_text("poi_density", col = "gray90", size = 2, 
          just = "bottom", xmod = 10,  ymod = -12.2, 
          fontfamily = "Times New Roman") +
  tm_layout(
    fontfamily = 'Canger',
    main.title = glue('{name}{title}'),
    main.title.size = 2.5,
    main.title.position = 0,
    frame = T,
    panel.label.size = 3,
    #legend.show = TRUE,
    legend.title.size = 2,
    legend.text.size = 2,
    legend.outside = T,
    legend.outside.position = "right",
    legend.outside.size = .15,
    bg.color = "black"
  )
print(tm)
tmap_save(
  tm,
  glue('plot/canger/{name}.png'),
  dpi = 300,
  width = 4000,
  height = 2500
)
```

### pending高德POI 01-3 只看高密度

```{r density, message=FALSE}
# 只看高密度点
#| echo: false
name <- "Fig 2-3"
title <- ". 城区主要POI点密度图 (消费娱乐等)"

tmap_mode("plot")
tm <- tm_shape(bj_basemap2) +
  tm_rgb(alpha = 0.5) +
  tm_shape(sh_basemap2) +
  tm_rgb(alpha = 0.5) +
  tm_shape(city_circle) +
  tm_borders(lwd = 3, lty = 'twodash', col = "gray90") +
  tm_facets(by = 'city') +
  tm_shape(city_circle3) +
  tm_borders(alpha = 0) +
  tm_facets(by = 'city') +
  tm_shape(.poi_dt[which(.poi_dt$poi_sum >= 500),]) +
  tm_polygons(
    col = "poi_sum",
    style = "cont",
    alpha = .7,
    palette = "YlGn",
    title = "POI点数量",
    legend.is.portrait = TRUE
  ) +
  tm_shape(.poi_density_text[which(.poi_density_text$city == "北京"),]) +
  tm_text("poi_density", col = "gray90", size = 2, 
          just = "bottom", xmod = 8,  ymod = -15, 
          fontfamily = "Times New Roman") +
  tm_shape(.poi_density_text[which(.poi_density_text$city == "上海"),]) +
  tm_text("poi_density", col = "gray90", size = 2, 
          just = "bottom", xmod = 10,  ymod = -12.2, 
          fontfamily = "Times New Roman") +
  tm_layout(
    fontfamily = 'Canger',
    main.title = glue('{name}{title}'),
    main.title.size = 2.5,
    main.title.position = 0,
    frame = T,
    panel.label.size = 3,
    #legend.show = TRUE,
    legend.title.size = 2,
    legend.text.size = 2,
    legend.outside = T,
    legend.outside.position = "right",
    legend.outside.size = .15,
    bg.color = "black"
  )
print(tm)
tmap_save(
  tm,
  glue('plot/canger/{name}.png'),
  dpi = 300,
  width = 4000,
  height = 2500
)
```

### POI 01-4 栅格分布 {#高德poi-01-4-栅格分布}

```{r population density, message=FALSE}
#| echo: false
name <- "Fig 2-4"
title <- ". 城区消费场所密度栅格分布"

.poi_dt_rank <- .poi_dt %>%
  group_by(city) %>%
  mutate(poi_area = st_area(geometry),
         poi_density = round(poi_sum/as.numeric(poi_area)*1000000, 2),
         pop_density = round(population/as.numeric(poi_area)*1000000, 2)) %>%
  st_drop_geometry()  %>%
  arrange(city, -poi_density) %>%
  mutate(city = factor(city, levels = c("北京", "上海")),
    poi_rank = 1:n()) %>%
  dplyr::filter(as.numeric(poi_area) >= 500000)

ggplot() +
  geom_line(
    data = .poi_dt_rank,
    aes(
      x = poi_rank,
      y = poi_density,
      color = city
    ),
    size = 2,
    alpha = .8
  ) +
  geom_vline(xintercept=c(1, 100), linetype="dotted") +
  geom_label_repel(
    data = .poi_dt_rank[which(.poi_dt_rank$poi_rank %in% c(1, 500)),],
    aes(
      x = poi_rank,
      y = poi_density,
      label = round(poi_density, 0),
      color = city
    ),
    family = 'Canger',
    size = 9,
    alpha = 0.8
  ) +
  scale_x_continuous(limits = c(1, 1000)) +
  #scale_y_continuous(labels = scales::percent) +
  #guides(color = FALSE) +
  ggtitle(glue("\n{name}{title}")) +
  labs(x = "\n栅格密度排序 (高 ---> 低)", y = "密度 (个/km²)\n") +
  scale_colour_manual(values = c("#E47250", "#5A4A6F",  "#EBB261", "#9D5A6C")) +
  theme_bw() +
  theme(
    aspect.ratio = 5 / 8,
    text = element_text(family = 'Canger'),
    title = element_text(size = 30),
    axis.text.x = element_text(size = 25),
    axis.text.y = element_text(size = 25),
    axis.title.x = element_text(size = 25),
    axis.title.y = element_text(size = 25),
    legend.title = element_text(size = 25),
    legend.text = element_text(size = 25, margin = margin(t = 20))
  )
ggsave(
  #tm,
  glue('plot/canger/{name}.png'),
  dpi = 300,
  width = 16,
  height = 10
)
```

### POI 02-1 生活服务 {#高德poi-02-1-生活服务}

```{r poi density, message=FALSE, warning= FALSE}
# 整体密度
poi_points_geo_life <- poi_points_geo %>%
  filter(`中类` %in% c('便利店', '超市', '咖啡', '酒吧', '电影院')) %>%
  mutate(`中类` =  factor(`中类`, levels = c('便利店', '超市', '咖啡', '酒吧', '电影院')),
         poi_id = 1:n())

.bj_poi_geo_circle <- poi_points_geo_life %>%
  st_intersection(bj_circle)
.sh_poi_geo_circle <- poi_points_geo_life %>%
  st_intersection(sh_circle)
bj_area <- st_area(bj_circle)
sh_area <- st_area(sh_circle)

bj_poi_density2 <- (dim(.bj_poi_geo_circle)[1]) / as.numeric(bj_area/1000000)
sh_poi_density2 <- (dim(.sh_poi_geo_circle)[1]) / as.numeric(sh_area/1000000)

print(paste0(
  "北京市五环内生活服务场所密度: ",
      round(bj_poi_density2, 2), "个/km^2",
  "; ",
  "上海市外环内生活服务场所密度: ",
      round(sh_poi_density2, 2), "个/km^2"
))

.poi_geo_life_density <- rbind(
  data.frame(
    .bj_poi_geo_circle %>%
      st_drop_geometry() %>%
      group_by(city, `中类`) %>%
      summarise(poi_sum = n()),
    area = as.numeric(bj_area)
  ),
  data.frame(
    .sh_poi_geo_circle %>%
      st_drop_geometry() %>%
      group_by(city, `中类`) %>%
      summarise(poi_sum = n()),
    area = as.numeric(sh_area)
  )
) %>%
  mutate(poi_density = paste0(format(round(
    poi_sum / (area / 1000000), 2
  ), nsmall = 2), " /km^2"),
  poi_density_label = paste0(`中类`, ": ", poi_density)) %>%
  dplyr::select(city, `中类`, poi_density, poi_density_label) 
print(.poi_geo_life_density)

## text label
## text label
.poi_density_text2 <- rbind(
  data.frame(
    bj_centre,
    poi_density = paste(c(paste0(format(round(bj_poi_density2, 2), nsmall = 2), " /km^2"), .poi_geo_life_density[which(.poi_geo_life_density$city == "北京"),]$poi_density_label), collapse = "\n"),
    city = "北京"
  ),
  data.frame(
    sh_centre,
    poi_density = paste(c(paste0(format(round(sh_poi_density2, 2), nsmall = 2), " /km^2"), .poi_geo_life_density[which(.poi_geo_life_density$city == "上海"),]$poi_density_label), collapse = "\n"),
    city = "上海"
  )
)  %>%
  mutate(city = factor(city, levels = c("北京", "上海"))) %>%
  st_as_sf()

```

```{r amap poi, message=FALSE}
name <- "Fig 2-5"
title <- ". 城区主要POI点 (生活服务等)"

pal <- c("#fb8072", "#8dd3c7", "#ffffb3", "#bebada", "#80b1d3")
lab <- c('便利店', '超市', '咖啡', '酒吧', '电影院')

tmap_mode("plot")
tm <- 
  tm_shape(bj_basemap2) +
  tm_rgb(alpha = 0.2) +
  tm_shape(sh_basemap2) +
  tm_rgb(alpha = 0.2) +
  tm_shape(city_circle) +
  tm_borders(lwd = 3, lty = 'twodash', col = "gray60") +
  tm_facets(by = 'city') +
  tm_shape(city_circle3) +
  tm_borders(alpha = 0) +
  tm_facets(by = 'city') +
  tm_shape(poi_points_geo_life) +
  tm_symbols(
    col = "中类",
    border.lwd = NA,
    alpha = .3,
    size = .02,
    palette = pal,
    legend.col.show = FALSE
  ) +
  tm_add_legend(type = "fill", 
                col = pal, 
                labels = lab,
                title = "POI点") +
  tm_facets(by = 'city') +
  tm_shape(.poi_density_text2[which(.poi_density_text2$city == "北京"),]) +
  tm_text("poi_density", col = "gray90", size = 1.5, 
          just = "right", 
          xmod = 11.5,  ymod = -10, 
          shadow = TRUE,
          # bg.color = "black",
          # bg.alpha = .5,
          fontfamily = "Canger") +
  tm_shape(.poi_density_text2[which(.poi_density_text2$city == "上海"),]) +
  tm_text("poi_density", col = "gray90", size = 1.5, 
          just = "right", 
          xmod = 13.5,  ymod = -7.2, 
          shadow = TRUE,
          # bg.color = "black",
          # bg.alpha = .5,
          fontfamily = "Canger") +
  tm_layout(
    fontfamily = 'Canger',
    main.title = glue('{name}{title}'),
    main.title.size = 2.5,
    main.title.position = 0,
    frame = T,
    panel.label.size = 3,
    #legend.show = TRUE,
    legend.title.size = 2,
    legend.text.size = 2,
    legend.outside = T,
    legend.outside.position = "right",
    legend.outside.size = .15,
    bg.color = "black"
  )
print(tm)
tmap_save(
  tm,
  glue('plot/canger/{name}.png'),
  dpi = 300,
  width = 4000,
  height = 2500
)
```

### POI 02-2 公交地铁 {#高德poi-02-2-公交地铁}

```{r poi density, message=FALSE, warning= FALSE}
# 整体密度
poi_points_geo_trans <- poi_points_geo %>%
  filter(`中类` %in% c('公交站', '地铁')) %>%
  mutate(`中类` =  factor(`中类`, levels = c('公交站', '地铁')))

.bj_poi_geo_circle <- poi_points_geo_trans %>%
  st_intersection(bj_circle)
.sh_poi_geo_circle <- poi_points_geo_trans %>%
  st_intersection(sh_circle)
bj_area <- st_area(bj_circle)
sh_area <- st_area(sh_circle)

bj_poi_density3 <- (dim(.bj_poi_geo_circle)[1]) / as.numeric(bj_area/1000000)
sh_poi_density3 <- (dim(.sh_poi_geo_circle)[1]) / as.numeric(sh_area/1000000)

print(paste0(
  "北京市五环内公交站、地铁站密度: ",
      round(bj_poi_density3, 2), "个/km\u00B2",
  "; ",
  "上海市外环内公交站、地铁站密度: ",
      round(sh_poi_density3, 2), "个/km\u00B2"
))

.poi_density_text3 <- rbind(
  data.frame(
    bj_centre,
    poi_density = paste0(format(round(bj_poi_density3, 2), nsmall = 2), " /km²"),
    city = "北京"
  ),
  data.frame(
    sh_centre,
    poi_density = paste0(format(round(sh_poi_density3, 2), nsmall = 2), " /km²"),
    city = "上海"
  )
)  %>%
  mutate(city = factor(city, levels = c("北京", "上海"))) %>%
  st_as_sf()
```

```{r amap poi, message=FALSE}
name <- "Fig 2-6"
title <- ". 城区主要POI点 (公交站、地铁站)"

pal <- c("#fb8072", "#8dd3c7")
lab <- c('公交站', '地铁')

tmap_mode("plot")
tm <- 
  tm_shape(bj_basemap2) +
  tm_rgb(alpha = 0.2) +
  tm_shape(sh_basemap2) +
  tm_rgb(alpha = 0.2) +
  tm_shape(city_circle) +
  tm_borders(lwd = 3, lty = 'twodash', col = "gray60") +
  tm_facets(by = 'city') +
  tm_shape(city_circle3) +
  tm_borders(alpha = 0) +
  tm_facets(by = 'city') +
  tm_shape(poi_points_geo_trans) +
  tm_symbols(
    col = "中类",
    border.lwd = NA,
    alpha = .3,
    size = .05,
    palette = pal,
    legend.col.show = FALSE
  ) +
  tm_add_legend(type = "fill", 
                col = pal, 
                labels = lab,
                title = "POI点") +
  tm_facets(by = 'city') +
  tm_shape(.poi_density_text3[which(.poi_density_text3$city == "北京"),]) +
  tm_text("poi_density", col = "gray90", size = 2, 
          just = "bottom", xmod = 8,  ymod = -15, 
          fontfamily = "Times New Roman") +
  tm_shape(.poi_density_text3[which(.poi_density_text3$city == "上海"),]) +
  tm_text("poi_density", col = "gray90", size = 2, 
          just = "bottom", xmod = 10,  ymod = -12.2, 
          fontfamily = "Times New Roman") +
  tm_layout(
    fontfamily = 'Canger',
    main.title = glue('{name}{title}'),
    main.title.size = 2.5,
    main.title.position = 0,
    frame = T,
    panel.label.size = 3,
    #legend.show = TRUE,
    legend.title.size = 2,
    legend.text.size = 2,
    legend.outside = T,
    legend.outside.position = "right",
    legend.outside.size = .15,
    bg.color = "black"
  )
print(tm)
tmap_save(
  tm,
  glue('plot/canger/{name}.png'),
  dpi = 300,
  width = 4000,
  height = 2500
)
```

### POI 02-3 地铁周围生活服务设施

```{r metro, message=FALSE, warning= FALSE}
poi_points_geo_metro <- poi_points_geo %>%
  filter(`中类` %in% c('地铁')) %>%
  dplyr::mutate(metro_id = 1:n(), metro_name = `名称`)
poi_points_geo_metro_buffer_1km <- st_buffer(poi_points_geo_metro, 1000)
poi_points_geo_metro_buffer_500m <- st_buffer(poi_points_geo_metro, 500)

.poi_points_geo_life_metro_1km <- st_intersection(poi_points_geo_life, poi_points_geo_metro_buffer_1km) %>%
  group_by(city, metro_id, metro_name) %>%
  dplyr::summarise(poi_sum = n()) %>%
  ungroup() %>%
  st_drop_geometry() %>%
  ######
  filter(!metro_name %in% c("工人体育场", "陕西南路")) %>%
  group_by(city) %>%
  arrange(-poi_sum) %>%
  mutate(rank = 1:n(),
         #metro = str_replace_all(metro_name, "地铁站", ""),
         metro = str_replace_all(metro_name, "JD", "京东"),
         buffer = "1km") %>%
  ungroup() 

.poi_points_geo_life_metro_500m <- st_intersection(poi_points_geo_life, poi_points_geo_metro_buffer_500m) %>%
  group_by(city, metro_id, metro_name) %>%
  dplyr::summarise(poi_sum = n()) %>%
  ungroup() %>%
  st_drop_geometry() %>%
  ######
  filter(!metro_name %in% c("工人体育场", "陕西南路")) %>%
  group_by(city) %>%
  arrange(-poi_sum) %>%
  mutate(rank = 1:n(),
         #metro = str_replace_all(metro_name, "地铁站", ""),
         metro = str_replace_all(metro_name, "JD", "京东"),
         buffer = "500m") %>%
  ungroup() 
  
.poi_points_geo_life_metro <- rbind(.poi_points_geo_life_metro_1km, .poi_points_geo_life_metro_500m)

.poi_points_geo_life_metro %>%
  group_by(city, buffer) %>%
  summarise(poi_avg = format(mean(poi_sum), nsmall = 2))
#.poi_points_geo_consume
```

```{r population density, message=FALSE}
#| echo: false
name <- "Fig 2-7"
title <- ". 地铁站附近1km"

ggplot() +
  geom_line(
    data = .poi_points_geo_life_metro,
    aes(
      x = rank,
      y = poi_sum,
      color = city,
      linetype = buffer
    ),
    size = 2,
    alpha = .8
  ) +
  #geom_vline(xintercept=c(1, 100), linetype="dotted") +
  geom_label_repel(
    data = .poi_points_geo_life_metro[which(.poi_points_geo_life_metro$rank %in% c(1)),],
    aes(
      x = rank,
      y = poi_sum,
      label = paste0(metro, ": ", poi_sum, "个"),
      color = city
    ),
    family = 'Canger',
    size = 9,
    alpha = 0.8
  ) +
  scale_x_continuous(limits = c(1, 1000)) +
  geom_point(
    data = .poi_points_geo_life_metro[which(.poi_points_geo_life_metro$rank %in% c(1)),],
    aes(
      x = rank,
      y = poi_sum,
      fill = city
    ),
    size = 5,
    shape = 21
  ) +
  #scale_y_continuous(labels = scales::percent) +
  guides(color = FALSE, fill=FALSE) +
  ggtitle(glue("\n{name}{title}")) +
  labs(x = "\n地铁站1km生活服务场所数量排序 (高 ---> 低)", y = "生活服务场所数量\n") +
  scale_colour_manual(values = c("#E47250", "#5A4A6F",  "#EBB261", "#9D5A6C")) +
  scale_fill_manual(values = c("#E47250", "#5A4A6F",  "#EBB261", "#9D5A6C")) +
  facet_wrap(city ~., ncol = 2) +
  theme_bw() +
  theme(
    aspect.ratio = 3 / 4,
    text = element_text(family = 'Canger'),
    title = element_text(size = 30),
    strip.text = element_text(size = 25),
    axis.text.x = element_text(size = 25),
    axis.text.y = element_text(size = 25),
    axis.title.x = element_text(size = 25),
    axis.title.y = element_text(size = 25),
    legend.title = element_text(size = 25),
    legend.text = element_text(size = 25, margin = margin(t = 20))
  )
ggsave(
  #tm,
  glue('plot/canger/{name}.png'),
  dpi = 300,
  width = 16,
  height = 10
)
```

## 3. 人口分布过散

### 人口密度01 {#人口密度01}

```{r population density, message=FALSE}
#| echo: false
name <- "Fig 3-1"
title <- ". 城区人口密度"

tmap_mode("plot")
tm <- tm_shape(bj_basemap2) +
  tm_rgb(alpha = 0.5) +
  tm_shape(sh_basemap2) +
  tm_rgb(alpha = 0.5) +
  tm_shape(city_circle) +
  tm_borders(lwd = 3, lty = 'twodash', col = "gray90") +
  tm_facets(by = 'city') +
  tm_shape(city_circle3) +
  tm_borders(alpha = 0) +
  tm_facets(by = 'city') +
  tm_shape(pop_dt) +
  tm_polygons(
    col = "population",
    style = "cont",
    alpha = .3,
    #palette = "WhRd",
    title = "人口密度",
    legend.is.portrait = TRUE
  ) +
  #tm_facets(by = 'city') +
  tm_layout(
    fontfamily = 'Canger',
    main.title = glue('{name}{title}'),
    main.title.size = 2.5,
    main.title.position = 0,
    frame = T,
    panel.label.size = 2.5,
    legend.show = TRUE,
    legend.title.size = 2,
    legend.text.size = 2,
    legend.outside = T,
    legend.outside.position = "right",
    legend.outside.size = .15,
    bg.color = "black"
  )
print(tm)
tmap_save(
  tm,
  glue('plot/canger/{name}.png'),
  dpi = 300,
  width = 4000,
  height = 2500
)
```

### 人口密度02 高密度地区

```{r population density, message=FALSE, warning=FALSE}
name <- "Fig 3-2"
title <- ". 城区人口数量 (>= 20000)"

tmap_mode("plot")
tm <- tm_shape(bj_basemap2) +
  tm_rgb(alpha = 0.5) +
  tm_shape(sh_basemap2) +
  tm_rgb(alpha = 0.5) +
  tm_shape(city_circle) +
  tm_borders(lwd = 3, lty = 'twodash', col = "gray90") +
  tm_facets(by = 'city') +
  tm_shape(city_circle3) +
  tm_borders(alpha = 0) +
  tm_facets(by = 'city') +
  tm_shape(pop_dt[which(pop_dt$population >= 20000),]) +
  #tm_shape(pop_dt[which(pop_dt$pop_rank <= 15),]) +
  tm_polygons(
    col = "population",
    style = "cont",
    alpha = .3,
    #palette = "WhRd",
    title = "人口数量",
    legend.is.portrait = TRUE
  ) +
  #tm_facets(by = 'city') +
  tm_layout(
    fontfamily = 'Canger',
    main.title = glue('{name}{title}'),
    main.title.size = 2.5,
    main.title.position = 0,
    frame = T,
    panel.label.size = 2.5,
    legend.show = TRUE,
    legend.title.size = 2,
    legend.text.size = 2,
    legend.outside = T,
    legend.outside.position = "right",
    legend.outside.size = .15,
    bg.color = "black"
  )
print(tm)
tmap_save(
  tm,
  glue('plot/canger/{name}.png'),
  dpi = 300,
  width = 4000,
  height = 2500
)
```

### 人口密度03 百分比趋势线 {#人口密度03-百分比趋势线}

```{r population density, message=FALSE}
#| echo: false
#| source('~/Documents/R/BeijingShanghai/main/_cityCentre_population.R)
name <- "Fig 3-3"
title <- ". 城区人口占比"

bj_sh_pop_density <- readRDS('data/bj_sh_pop_density.rds') %>%
  mutate(pop_rate = population / population_sum,
         city = factor(city, levels = c("北京", "上海")))
ggplot() +
  geom_line(
    data = bj_sh_pop_density,
    aes(
      x = buffer / 1000,
      y = pop_rate,
      color = city
    ),
    size = 2,
    alpha = .8
  ) +
  geom_vline(xintercept=c(5, 10), linetype="dotted") +
  geom_label_repel(
    data = bj_sh_pop_density[which(bj_sh_pop_density$buffer %in% c(5000, 10000)),],
    aes(
      x = buffer / 1000 ,
      y = pop_rate,
      label = scales::percent(pop_rate),
      color = city
    ),
    family = 'Canger',
    size = 9
  ) +
  scale_x_continuous(limits = c(1, 25)) +
  scale_y_continuous(labels = scales::percent) +
  #guides(color = FALSE) +
  ggtitle(glue("\n{name}{title}")) +
  labs(x = "\n市中心 ---> 郊区 (km)", y = "占城区总人口比例\n") +
  scale_colour_manual(values = c("#E47250", "#5A4A6F",  "#EBB261", "#9D5A6C")) +
  theme_bw() +
  theme(
    aspect.ratio = 5 / 8,
    text = element_text(family = 'Canger'),
    title = element_text(size = 30),
    axis.text.x = element_text(size = 25),
    axis.text.y = element_text(size = 25),
    axis.title.x = element_text(size = 25),
    axis.title.y = element_text(size = 25),
    legend.title = element_text(size = 25),
    legend.text = element_text(size = 25, margin = margin(t = 20))
  )
ggsave(
  #tm,
  glue('plot/canger/{name}.png'),
  dpi = 300,
  width = 16,
  height = 10
)
```

### 人口密度04 人口密度和商业资源的错配 {#人口密度04-人口密度和商业资源的错配}

```{r population density, message=FALSE, warning=FALSE}
#| echo: false
#| source('~/Documents/R/BeijingShanghai/main/_cityCentre_population.R)
name <- "Fig 3-4"
title <- ". 城区商业资源和人口密度错配"


.poi_dt_rank2 <- .poi_dt_rank %>%
  group_by(city) %>%
  mutate(pop_density2 =  scales::rescale(pop_density, to = c(1, 100)),
         poi_density2 =  scales::rescale(poi_density, to = c(1, 100))) 

ggplot(data = .poi_dt_rank2) +
  geom_line(
    aes(
      x = poi_rank,
      y = poi_density2,
      color = city
    ),
    size = 2,
    alpha = .8
  ) +
  stat_smooth(
    aes(x = poi_rank, y = pop_density2,
        color = city),
    size = 2,
    alpha = .8,
    method = "lm",
    formula = y ~ poly(x, 20),
    se = FALSE,
    linetype = "dashed"
  ) +
  annotate(geom="text", x=100, y=90, color="gray30", size = 8, hjust = 0, 
           label="实线: 栅格的商业资源密度\n虚线: 对应栅格的人口密度 (平滑处理)",
           family = 'Canger') +
scale_x_continuous(limits = c(1, 500)) +
  #scale_y_continuous(labels = scales::percent) +
  guides(color = FALSE) +
  ggtitle(glue("\n{name}{title}")) +
  labs(x = "\n商业资源栅格密度排序 (高 ---> 低)", y = "归一化的商业资源/人口密度\n") +
  scale_colour_manual(values = c("#E47250", "#5A4A6F",  "#EBB261", "#9D5A6C")) +
  facet_wrap(city ~. , ncol = 2) +
  theme_bw() +
  theme(
    aspect.ratio = 3 / 4,
    text = element_text(family = 'Canger'),
    title = element_text(size = 30),
    strip.text = element_text(size = 25),
    axis.text.x = element_text(size = 25),
    axis.text.y = element_text(size = 25),
    axis.title.x = element_text(size = 25),
    axis.title.y = element_text(size = 25),
    legend.title = element_text(size = 25),
    legend.text = element_text(size = 25, margin = margin(t = 20))
  )
ggsave(
  glue('plot/canger/{name}.png'),
  dpi = 300,
  width = 16,
  height = 10
)
```

## 4. 绕路情况

### poi路径抽样

```{r sampling, message=FALSE, warning=FALSE}
#| echo: false
name <- "Fig 4-1"
title <- ". 城区POI点和起讫点路线加权抽样 (N=10000)"
tmap_mode("plot")
tm <- tm_shape(bj_basemap2) +
  tm_rgb(alpha = 0.5) +
  tm_shape(sh_basemap2) +
  tm_rgb(alpha = 0.5) +
  tm_shape(city_circle) +
  tm_borders(lwd = 3, lty = 'twodash', col = "gray90") +
  tm_facets(by = 'city') +
  tm_shape(city_circle3) +
  tm_borders(alpha = 0) +
  tm_facets(by = 'city') +
  # 抽样路线
  tm_shape(city_amap_sample_df_s) +
  tm_symbols(col = "#EBB261",
             border.lwd = NA,
             alpha = .4,
             size = .02) +
  tm_add_legend(type = 'symbol', 
                col =  "#EBB261",
                labels =  "POI点") +
  #tm_facets(by = 'city') +
  tm_shape(city_str_lines) +
  tm_lines(col = "#9D5A6C",
           alpha = .07,
           size = .2) +
  tm_add_legend(type = 'line', 
                col =  "#9D5A6C",
                lwd = 5,
                labels =  "直线路线") +
  #tm_facets(by = 'city') +
  tm_layout(
    fontfamily = 'Canger',
    main.title = glue('{name}{title}'),
    main.title.size = 2.5,
    main.title.position = 0,
    frame = T,
    panel.label.size = 3,
    legend.title.size = 2,
    legend.text.size = 2,
    legend.outside = T,
    legend.outside.position = "right",
    legend.outside.size = .15,
    bg.color = "black"
  )
print(tm)
tmap_save(
  tm,
  glue('plot/canger/{name}.png'),
  dpi = 300,
  width = 4000,
  height = 2500
)

```

### data: 绕路 on foot

```{r detour case on foot, message=FALSE}
set.seed(1234)
j = 15
.dis_route_by <- dis_route_by_foot
.detour_group_bj <-
  .dis_route_by[which(.dis_route_by$dist_4326_km < 1.0 &
                        .dis_route_by$detour_index > 1.5 &
                        .dis_route_by$city == "北京"),]$group
.detour_group_bj <-
  .detour_group_bj[sample(1:length(.detour_group_bj), j, replace = FALSE)]
.detour_group_sh <-
  .dis_route_by[which(.dis_route_by$dist_4326_km < 1.0 &
                        .dis_route_by$detour_index > 1.5 &
                        .dis_route_by$city == "上海"),]$group
.detour_group_sh <-
  .detour_group_sh[sample(1:length(.detour_group_sh), j, replace = FALSE)]

.dis_route_dt <-
  .dis_route_by[which(.dis_route_by$group %in% c(.detour_group_bj, .detour_group_sh)),]
.dis_route_dt %<>%
  mutate(subtitle = paste0(
    city,
    ", ",
    "直线: ",
    round(dist_4326_km, 2),
    "km, ",
    "步行: ",
    round(foot_dist, 2),
    "km, ",
    "绕路指数: ",
    round(detour_index, 2)
  ))
.dis_route_dt_no <- .dis_route_dt %>%
  st_drop_geometry() %>%
  dplyr::select(group, city, subtitle)
.city_str_lines <-
  city_str_lines[which(city_str_lines$group %in% c(.detour_group_bj, .detour_group_sh)),] %>%
  left_join(.dis_route_dt_no)
.city_amap_sample_df <-
  city_amap_sample_df[which(city_amap_sample_df$group %in% c(.detour_group_bj, .detour_group_sh)),] %>%
  left_join(.dis_route_dt_no)
```

```{r detour case on foot, message=FALSE}
name <- "Fig x"
title <- ". 绕路指数 > 1.5 (on foot)"

tm_lines <-   tm_shape(.city_str_lines) +
  tm_lines(col = "#05403F",
           lty = 'dashed',
           lwd = 4) +
  tm_facets(by = 'subtitle', ncol = 3) +
  # 行车路线
  tm_shape(.dis_route_dt, title="group") +
  tm_lines(col = "#8C1F28",
           lwd = 8) +
  tm_facets(by = 'subtitle', ncol = 3) +
  # tm_layout(
  #   panel.labels = subtitle,
  #   panel.label.size = 1
  # ) +
  # 点
  tm_shape(.city_amap_sample_df) +
  tm_symbols(col = "black",
             size = 1) +
  tm_facets(by = 'subtitle', ncol = 3) +
  tm_text(
    text = "名称",
    size = 2,
    bg.color = "#EBB261",
    bg.alpha = .6,
  ) +
  tm_layout(
    fontfamily = 'Canger',
    main.title = glue('{name}{title}'),
    main.title.size = 2.5,
    main.title.position = 0,
    #panel.labels = .dis_route_dt$subtitle,
    frame = T,
    panel.label.size = 1,
    legend.show = FALSE,
    asp = 4/3
  )

tmap_mode("view")
tm_view <- tm_basemap(server = c('OpenStreetMap'),
                      alpha = .5) + tm_lines
tm_view


```

### pending: 绕路 on foot (从个人生活的地方出发)

```{r detour case from core area, message=FALSE, warning=FALSE}

```

### data: 绕路 by car

```{r detour case on foot, message=FALSE}
set.seed(1234)
.dis_route_by <- dis_route_by_car
 
.detour_group_bj <-
  .dis_route_by[which(.dis_route_by$dist_4326_km > 10.0 &
                        .dis_route_by$detour_index > 1.5 &
                        .dis_route_by$city == "北京"),]$group
.detour_group_bj <-
  .detour_group_bj[sample(1:length(.detour_group_bj), j, replace = FALSE)]
.detour_group_sh <-
  .dis_route_by[which(.dis_route_by$dist_4326_km > 10.0 &
                        .dis_route_by$detour_index > 1.5 &
                        .dis_route_by$city == "上海"),]$group
.detour_group_sh <-
  .detour_group_sh[sample(1:length(.detour_group_sh), j, replace = FALSE)]

.dis_route_dt <-
  .dis_route_by[which(.dis_route_by$group %in% c(.detour_group_bj, .detour_group_sh)),]
.dis_route_dt %<>%
  mutate(subtitle = paste0(
    city,
    ", ",
    "直线: ",
    round(dist_4326_km, 2),
    "km, ",
    "行车: ",
    round(car_dist, 2),
    "km, ",
    "绕路指数: ",
    round(detour_index, 2)
  ))
.dis_route_dt_no <- .dis_route_dt %>%
  st_drop_geometry() %>%
  dplyr::select(group, city, subtitle)
.city_str_lines <-
  city_str_lines[which(city_str_lines$group %in% c(.detour_group_bj, .detour_group_sh)),] %>%
  left_join(.dis_route_dt_no)
.city_amap_sample_df <-
  city_amap_sample_df[which(city_amap_sample_df$group %in% c(.detour_group_bj, .detour_group_sh)),] %>%
  left_join(.dis_route_dt_no)
```

```{r detour case by car, message=FALSE}
name <- "Fig x"
title <- ". 绕路指数 > 1.5 (by car)"

tm_lines <-   tm_shape(.city_str_lines) +
  tm_lines(col = "#05403F",
           lty = 'dashed',
           lwd = 4) +
  tm_facets(by = 'subtitle', ncol = 3) +
  # 行车路线
  tm_shape(.dis_route_dt, title="group") +
  tm_lines(col = "#8C1F28",
           lwd = 8) +
  tm_facets(by = 'subtitle', ncol = 3) +
  # tm_layout(
  #   panel.labels = subtitle,
  #   panel.label.size = 1
  # ) +
  # 点
  tm_shape(.city_amap_sample_df) +
  tm_symbols(col = "black",
             size = 1) +
  tm_facets(by = 'subtitle', ncol = 3) +
  tm_text(
    text = "名称",
    size = 2,
    bg.color = "#EBB261",
    bg.alpha = .6,
  ) +
  tm_layout(
    fontfamily = 'Canger',
    main.title = glue('{name}{title}'),
    main.title.size = 2.5,
    main.title.position = 0,
    #panel.labels = .dis_route_dt$subtitle,
    frame = T,
    panel.label.size = 1,
    legend.show = FALSE,
    asp = 4/3
  )

tmap_mode("view")
tm_view <- tm_basemap(server = c('OpenStreetMap'),
                      alpha = .5) + tm_lines
tm_view
```

### data: 绕路 by car 路线

```{r detour case by car, message=FALSE}


.dis_route_by <- dis_route_by_car
.dis_route_by_index <- .dis_route_by %>%
  mutate(index_by = if_else(detour_index >= 1.5, 1, 0)) %>%
  dplyr::select(city, group, detour_index, index_by, dist_4326_km) %>%
  st_drop_geometry()
.city_str_lines <- city_str_lines %>%
  left_join(.dis_route_by_index)


name <- "Fig 6.2"
title <- ". 绕路指数 > 1.5 (by car)"
tmap_mode("plot")
tm_lines <-  tm_shape(bj_basemap2) +
  tm_rgb(alpha = 0.5) +
  tm_shape(sh_basemap2) +
  tm_rgb(alpha = 0.5) +
  tm_shape(city_circle) +
  tm_borders(lwd = 3, lty = 'twodash') +
  tm_facets(by = 'city') +
  tm_shape(city_circle3) +
  tm_borders(alpha = 0) +
  tm_facets(by = 'city') +
  tm_shape(.city_str_lines[which(.city_str_lines$dist_4326_km >= 10.0 &
                                   .city_str_lines$detour_index < 1.5), ]) +
  tm_lines(col = "#EBB261",
           alpha = .01,
           lwd = 1) +
  tm_facets(by = 'city', ncol = 2) +
  tm_shape(.city_str_lines[which(.city_str_lines$dist_4326_km >= 10.0 &
                                   .city_str_lines$detour_index >= 1.5), ]) +
  tm_lines(col = "#9D5A6C",
           alpha = .1,
           lwd = 2) +
  tm_facets(by = 'city', ncol = 2) +
  tm_layout(
    fontfamily = 'Canger',
    main.title = glue('{name}{title}'),
    main.title.size = 2.5,
    main.title.position = 0,
    #panel.labels = .dis_route_dt$subtitle,
    frame = T,
    panel.label.size = 3,
    legend.show = FALSE,
    asp = 4 / 3
  )
print(tm_lines)
```

### 绕路指数，直方图

```{r histgram, message=FALSE, warning=FALSE}
name <- "Fig 4-1"
title <- ". 绕路指数"

#> https://ourcodingclub.github.io/tutorials/dataviz-beautification/
dis_route_by <- rbind(
  dis_route_by_car %>%
    mutate(
      dist_group = case_when(
        dist_4326_km > 15 ~ "15+km",
        dist_4326_km > 10 ~ "10-15km",
        dist_4326_km > 3 ~ "3-10km",
        dist_4326_km <= 3 ~ "0-3km (on foot)"
      )
    ) %>%
    dplyr::filter(dist_4326_km > 3) %>%
    dplyr::select(group, car_dist, city, dist_group, detour_index) %>%
    dplyr::rename("route_dist" = "car_dist"),
  dis_route_by_foot %>%
    mutate(
      dist_group = case_when(
        dist_4326_km > 15 ~ "15+km",
        dist_4326_km > 10 ~ "10-15km",
        dist_4326_km > 3 ~ "3-10km",
        dist_4326_km <= 3 ~ "0-3km (on foot)"
      )
    ) %>%
    dplyr::filter(dist_4326_km <= 3) %>%
    dplyr::select(group, foot_dist, city, dist_group, detour_index) %>%
    dplyr::rename("route_dist" = "foot_dist")
)
  
dis_route_by$dist_group %<>% factor(levels = c("0-3km (on foot)", "3-10km", "10-15km", "15+km"))
dis_route_by$city %<>% factor(levels = c("北京", "上海"))

ggplot(data = dis_route_by,
       aes(
         x = reorder(city, desc(city)),
         y = detour_index,
         fill = city
       )) +
  # The half violins
  geom_flat_violin(position = position_nudge(x = 0, y = 0), alpha = 0.8) +
  # The points
  geom_point(
    aes(y = detour_index, color = city),
    position = position_jitter(width = 0.15),
    size = 1,
    alpha = 0.1
  ) +
  # The boxplots
  geom_boxplot(width = 0.2,
               outlier.shape = NA,
               alpha = 0.8) +
  # \n adds a new line which creates some space between the axis and axis title
  ggtitle(glue("\n{name}{title}")) +
  labs(y = "\n绕路指数 (实际路线距离/直线距离)", x = NULL) +
  # Removing legends
  guides(fill = FALSE, color = FALSE) +
  # Setting the limits of the y axis
  scale_y_continuous(limits = c(1, 2.5)) +
  coord_flip() +
  facet_wrap(. ~ dist_group) +
  # Picking nicer colours
  scale_fill_manual(values = c("#E47250",  "#5A4A6F", "#EBB261", "#9D5A6C")) +
  scale_colour_manual(values = c("#E47250", "#5A4A6F",  "#EBB261", "#9D5A6C")) +
  theme(
    aspect.ratio = 5 / 8,
    text = element_text(family = 'Canger'),
    title = element_text(size = 30),
    strip.text = element_text(size = 30),
    axis.text.x = element_text(size = 30),
    axis.text.y = element_text(size = 30),
    axis.title.x = element_text(size = 30)
  )
ggsave(
  #tm,
  glue('plot/canger/{name}.png'),
  dpi = 300,
  width = 16,
  height = 10
)

```

## 5. 绕路：路网密度

### data: 整体路网密度

```{r histgram, message=FALSE, warning=FALSE}
## 整体路网密度
bj_area <- st_area(bj_circle)
sh_area <- st_area(sh_circle)

bj_highway_length <- bj_circle_highway %>%
  dplyr::summarise() %>%
  st_length()
sh_highway_length <- sh_circle_highway %>%
  dplyr::summarise() %>%
  st_length()

bj_highway_density <- (bj_highway_length/1000) / (bj_area/1000000)
sh_highway_density <- (sh_highway_length/1000) / (sh_area/1000000)

print(paste0(
  "北京市五环内路网密度: ",
      round(bj_highway_density, 2), "km/km\u00B2",
  "上海市外环内路网密度: ",
      round(sh_highway_density, 2), "km/km\u00B2"
))
```

### 从中心到边缘路网密度 {#从中心到边缘路网密度}

```{r histgram, message=FALSE, warning=FALSE}
name <- "Fig 5-1"
title <- ". 北京、上海城市路网密度对比"

## 整体路网密度
city_highway_density <- readRDS('data/bj_sh_highway_density.rds')
city_highway_density %<>%
  dplyr::filter(buffer >= 1000) %>%
  mutate(
    city = factor(city, levels = c("北京", "上海")),
    marks = case_when(
      city == "北京" & buffer == 1000 ~ "天安门广场",
      city == "北京" & buffer == 5000 ~ "二环",
      city == "北京" & buffer == 7000 ~ "三环",
      city == "北京" & buffer == 9000 ~ "四环",
      city == "北京" & buffer == 14000 ~ "五环",
      city == "上海" & buffer == 1000 ~ "南京东路",
      city == "上海" & buffer == 2500 ~ "南京西路",
      city == "上海" & buffer == 7000 ~ "内环",
      city == "上海" & buffer == 10000 ~ "中环",
      city == "上海" & buffer == 14000 ~ "外环"
    )
  ) 

ggplot() +
  geom_line(
    data = city_highway_density,
    aes(
      x = buffer / 1000,
      y = as.numeric(density),
      color = city
    ),
    size = 2,
    alpha = .8
  ) +
  # 市中心
  geom_label_repel(
    data = city_highway_density[which(!is.na(city_highway_density$marks)), ],
    aes(
      x = buffer / 1000 ,
      y = as.numeric(density),
      label = paste0(marks, ": ", format(round(as.numeric(density), 2), nsmall = 2)),
      color = city
    ),
    family = 'Canger',
    size = 9,
    alpha = 0.8
  ) +
  geom_point(
    data = city_highway_density[which(!is.na(city_highway_density$marks)), ],
    aes(
      x = buffer / 1000,
      y = as.numeric(density),
      fill = city
    ),
    size = 5,
    shape = 21
  ) +
  scale_x_continuous(limits = c(1, 20)) +
  guides(color = FALSE) +
  ggtitle(glue("\n{name}{title}")) +
  labs(x = "\n市中心 ---> 郊区 (km)", y = expression("路网密度 （km/"~km^2~")","\n")) +
  scale_fill_manual(values = c("#E47250", "#5A4A6F",  "#EBB261", "#9D5A6C")) +
  scale_colour_manual(values = c("#E47250", "#5A4A6F",  "#EBB261", "#9D5A6C")) +
  theme_bw() +
  theme(
    aspect.ratio = 5 / 8,
    text = element_text(family = 'Canger'),
    title = element_text(size = 30),
    axis.text.x = element_text(size = 30),
    axis.text.y = element_text(size = 30),
    axis.title.x = element_text(size = 30),
    axis.title.y = element_text(size = 30),
    legend.title = element_text(size = 30),
    legend.text = element_text(size = 30, margin = margin(t = 20))
  )
ggsave(
  #tm,
  glue('plot/canger/{name}.png'),
  dpi = 300,
  width = 16,
  height = 10
)
```

### 4个城市对比，中心到边缘 {#个城市对比中心到边缘}

```{r histgram, message=FALSE, warning=FALSE}
name <- "Fig 5-2"
title <- ". 京、沪、津、杭城市路网密度对比"

## 整体路网密度
city4_highway_density <- readRDS('data/city4_highway_density.rds')
city4_highway_density %<>%
  mutate(city = factor(city, levels = c("北京", "上海", "天津", "杭州")),
         marks = case_when(
      city == "北京" & buffer == 1000 ~ "天安门广场",
      city == "上海" & buffer == 1000 ~ "南京东路",
      city == "天津" & buffer == 1000 ~ "滨江道",
      city == "杭州" & buffer == 1000 ~ "武林广场"
    ))
    
ggplot() +
  geom_line(
    data = city4_highway_density,
    aes(
      x = buffer / 1000,
      y = as.numeric(density),
      color = city
    ),
    size = 2,
    alpha = .8
  ) +
   # 市中心
  geom_label_repel(
    data = city4_highway_density[which(city4_highway_density$buffer > 200 & !is.na(city4_highway_density$marks)), ],
    aes(
      x = buffer / 1000 ,
      y = as.numeric(density),
      label = marks,
      color = city
    ),
    family = 'Canger',
    size = 9,
    alpha = 0.8
  ) +
  geom_point(
    data = city4_highway_density[which(city4_highway_density$buffer > 200 & !is.na(city4_highway_density$marks)), ],
    aes(
      x = buffer / 1000,
      y = as.numeric(density),
      fill = city
    ),
    size = 5,
    shape = 21
  ) +
  scale_x_continuous(limits = c(1, 20)) +
  guides(color = FALSE) +
  ggtitle(glue("\n{name}{title}")) +
  labs(x = "\n市中心 ---> 郊区 (km)", y = expression("路网密度 （km/"~km^2~")","\n")) +
  scale_fill_manual(values = c("#E47250", "#5A4A6F",  "#EBB261", "#9D5A6C")) +
  scale_colour_manual(values = c("#E47250", "#5A4A6F",  "#EBB261", "#9D5A6C")) +
  theme_bw() +
  theme(
    aspect.ratio = 5 / 8,
    text = element_text(family = 'Canger'),
    title = element_text(size = 30),
    axis.text.x = element_text(size = 30),
    axis.text.y = element_text(size = 30),
    axis.title.x = element_text(size = 30),
    axis.title.y = element_text(size = 30),
    legend.title = element_text(size = 30),
    legend.text = element_text(size = 30, margin = margin(t = 20))
  )
ggsave(
  #tm,
  glue('plot/canger/{name}.png'),
  dpi = 300,
  width = 16,
  height = 10
)
```

### data: 4个城市对比，路网数据处理

```{r histgram, message=FALSE, warning=FALSE}
.centre <- rbind(
  data.frame(bj_centre,
             city = "天安门广场"),
  data.frame(sh_centre,
             city = "南京东路"),
  data.frame(tj_centre,
             city = "滨江道"),
  data.frame(hz_centre,
             city = "武林广场")
) %>%
  st_as_sf()
# 5km 密度
.centre_5km  <- .centre %>%
  left_join(filter(dplyr::select(
    mutate(
      city4_highway_density,
      density = paste0(format(round(as.numeric(density), 2), nsmall = 2), " ", "km/km²"),
      city = case_when(
        city == "北京" & buffer == 5000 ~ "天安门广场",
        city == "上海" & buffer == 5000 ~ "南京东路",
        city == "天津" & buffer == 5000 ~ "滨江道",
        city == "杭州" & buffer == 5000 ~ "武林广场"
      )
    ),
    city,
    density
  ),!is.na(city)))


i = 1000
.bj_centre_buffer <- st_buffer(bj_centre, i)
.bj_centre_highway <-  bj_highway %>%
  st_intersection(.bj_centre_buffer) %>%
  dplyr::summarise()
.sh_centre_buffer <- st_buffer(sh_centre, i)
.sh_centre_highway <-  sh_highway %>%
  st_intersection(.sh_centre_buffer) %>%
  dplyr::summarise()
.tj_centre_buffer <- st_buffer(tj_centre, i)
.tj_centre_highway <-  tj_highway %>%
  st_intersection(.tj_centre_buffer) %>%
  dplyr::summarise()
.hz_centre_buffer <- st_buffer(hz_centre, i)
.hz_centre_highway <-  hz_highway %>%
  st_intersection(.hz_centre_buffer) %>%
  dplyr::summarise()
.centre_buffer_1km <- rbind(
  data.frame(.bj_centre_buffer,
             city = "北京"),
  data.frame(.sh_centre_buffer,
             city = "上海"),
  data.frame(.tj_centre_buffer,
             city = "天津"),
  data.frame(.hz_centre_buffer,
             city = "杭州")
)  %>%
  mutate(city = factor(city, levels = c("北京", "上海", "天津", "杭州"))) %>%
  st_as_sf()
.centre_highway_1km <- rbind(
  data.frame(.bj_centre_highway,
             city = "北京"),
  data.frame(.sh_centre_highway,
             city = "上海"),
  data.frame(.tj_centre_highway,
             city = "天津"),
  data.frame(.hz_centre_highway,
             city = "杭州")
)  %>%
  mutate(city = factor(city, levels = c("北京", "上海", "天津", "杭州"))) %>%
  st_as_sf()


i = 5000
.bj_centre_buffer <- st_buffer(bj_centre, i)
.bj_centre_highway <-  bj_highway %>%
  st_intersection(.bj_centre_buffer) %>%
  dplyr::summarise()
.sh_centre_buffer <- st_buffer(sh_centre, i)
.sh_centre_highway <-  sh_highway %>%
  st_intersection(.sh_centre_buffer) %>%
  dplyr::summarise()
.tj_centre_buffer <- st_buffer(tj_centre, i)
.tj_centre_highway <-  tj_highway %>%
  st_intersection(.tj_centre_buffer) %>%
  dplyr::summarise()
.hz_centre_buffer <- st_buffer(hz_centre, i)
.hz_centre_highway <-  hz_highway %>%
  st_intersection(.hz_centre_buffer) %>%
  dplyr::summarise()
.centre_buffer_3km <- rbind(
  data.frame(.bj_centre_buffer,
             city = "北京"),
  data.frame(.sh_centre_buffer,
             city = "上海"),
  data.frame(.tj_centre_buffer,
             city = "天津"),
  data.frame(.hz_centre_buffer,
             city = "杭州")
)  %>%
  mutate(city = factor(city, levels = c("北京", "上海", "天津", "杭州"))) %>%
  st_as_sf()
.centre_highway_3km <- rbind(
  data.frame(.bj_centre_highway,
             city = "北京"),
  data.frame(.sh_centre_highway,
             city = "上海"),
  data.frame(.tj_centre_highway,
             city = "天津"),
  data.frame(.hz_centre_highway,
             city = "杭州")
) %>%
  mutate(city = factor(city, levels = c("北京", "上海", "天津", "杭州"))) %>%
  st_as_sf()


```

### 4个城市对比 {#个城市对比}

```{r histgram, message=FALSE, warning=FALSE}
name <- "Fig 5-3"
title <- ". 市中心路网密度对比 (r = 5km)"

tmap_mode("plot")
tm <- # 5km
  tm_shape(.centre_buffer_3km) +
  tm_polygons(
    col = NA,
    alpha = 0,
    border.col = "white",
    legend.is.portrait = TRUE
  ) +
  tm_facets(by = 'city', ncol = 2)  +
  tm_shape(.centre_highway_3km) +
  tm_lines(
    col = "gray60",
    alpha = 0.7,
    lwd = 1
  ) +
  # 1km
  tm_shape(.centre_buffer_1km) +
  tm_polygons(
    col = NA,
    alpha = 0,
    border.col = "white",
    legend.is.portrait = TRUE
  ) +
```

```{r histgram, message=FALSE, warning=FALSE}
tm_facets(by = 'city', ncol = 2)  +
  tm_shape(.centre_highway_1km) +
  tm_lines(
    col = "city",
    alpha = 0.7,
    lwd = 1.5,
    palette = c("#E47250", "#5A4A6F",  "#EBB261", "#9D5A6C")
  ) +
  tm_shape(.centre_5km) +
  tm_text("density", col = "gray80", size = 3, just = "bottom", ymod = -17.4, fontfamily = "Times New Roman") +
  tm_shape(.centre_5km) +
  tm_text("city", col = c("#E47250", "#5A4A6F",  "#EBB261", "#9D5A6C"), size = 2.3, just = "top", ymod = +17) +
  tm_layout(
    fontfamily = 'Canger',
    main.title = glue('{name}{title}'),
    main.title.size = 2.3,
    main.title.position = 0,
    frame = T,
    panel.label.size = 3,
    legend.show = FALSE,
    asp = 5 / 8,
    bg.color = "black"
  )
print(tm)
tmap_save(
  tm,
  glue('plot/canger/{name}.png'),
  dpi = 300,
  width = 2500,
  height = 4000
)


showtext_auto(FALSE) # 不在需要就关闭


```
